臺灣高等法院刑事判決
109年度上易字第414號
上  訴  人    
即  被  告  吳素惠


選任辯護人  林柏裕律師
上列上訴人即被告因傷害等案件，不服臺灣新北地方法院一０七
年度易字第七九八號，中華民國一０八年十二月十九日第一審判
決（起訴案號：臺灣新北地方檢察署一０七年度調偵字第二二四
三號），提起上訴，本院判決如下：
    主  文
上訴駁回。               
    事實及理由
一、經本院審理結果，認第一審以上訴人即被告吳素惠犯刑法第
    二百七十七條第一項之傷害罪及第三百零九條第一項之公然
    侮辱罪，分別判處有期徒刑二月及拘役二十日，並均諭知易
    科罰金折算之標準，認事用法及量刑均無不當，應予維持，
    並引用第一審判決書記載之事實、證據及理由（如附件）。
二、被告上訴意旨略以：原審以模糊不清之監視器畫面做為判斷
    基礎，僅相信告訴人黃玉芳片面之詞，嚴重侵害被告人權。
    依監視器畫面顯示，告訴人黃玉芳於第一棵樹旁坐下，慢慢
    倒下，此際並無任何人靠近，從附表照片清楚可見，被告均
    為原地不動。原判決認有「手」推告訴人前，告訴人黃玉芳
    已坐下。該「手」可能為林春梅原本伸出去要拉黃玉芳的手
    ，嗣被告亦重心不穩而跌下時，因告訴人黃玉芳用嘴要咬被
    告，緊要關頭被告鬆手排除危險是人之常情，予以防衛，乃
    屬正當。另被告遭林春梅攻擊時僅有喝止及保護自己之舉動
    ，並無證據證明被告有為妨害名譽之行為。原審未察為有罪
    判決，容有未洽云云。
三、經查，本案相關監視錄影畫面，業據原審法院函送法務部調
    查局為强化、放大擷圖，並經原審勘驗：告訴人黃玉芳等人
    連同律師四人走向計程車停等處時，被告與先生陳仁一番拉
    扯後掙脫，即朝向告訴人黃玉芳衝去，並出手抓住告訴人黃
    玉芳，二人停滯原地時，可見被告手部伸直朝向花圃之動作
    ，告訴人黃玉芳隨即倒向花圃，被告站著俯身要壓告訴人黃
    玉芳，後亦倒在花圃處，嗣即無法看清相關人之細部動作……
    等在卷（易卷㈠第一六一～一六八頁），核與告訴人黃玉芳之
    指訴大致相符，因認被告涉犯傷害罪，採證認事，尚無違誤
    。前開强化、放大擷圖既已就被告手推告訴人黃玉芳跌落花
    圃受傷之部分，可資鑑別，則對其後細部動作雖無法辨識，
    亦無礙被告傷害犯行之認定，則被告上訴指摘原審以模糊不
    清之監視器畫面做為判斷違法云云，即無足採。至被告於本
    院提出所稱解析之照片（上易卷㈠第五一～八九頁），僅可見
    第二部計程車右後方二男子之影象，前方則模糊一片，難以
    辨識，自無從依被告於照片下方之說明，遽為認定，附此敘
    明。另被告於本院稱其係因事與先生爭執，其掙脫先生之後
    跑過去，是要搭計程車離開現場，惟現場有二計程車排班，
    告訴人連同律師已走向第一部計程車，如被告是要搭計程車
    離開，自應直接上第二部計程車，何以仍向前行至第一部計
    程車旁?並出手抓住告訴人黃玉芳，與告訴人黃玉芳為身體
    接觸?乃所辯顯不足採。另經本院再行勘驗被告爭執之原勘
    筆錄３（17:39:39～17:40:16），仍見被告身體前傾時，其身
    體下面有一人，及被告有將手伸長之動作（上易卷㈡第一三
    頁審判筆錄），則被告辯稱其於原地不動，告訴人黃玉芳係
    自行跌倒，其未出手或未以手推云云，亦無足採。
四、再查，被告出言辱駡告訴人黃玉芳、林春梅「偷客兄(台語)
    」、「做賊仔(台語)」等辱語，業經二告訴人指證一致在卷
    ，並與在場證人即律師丁偉揚結證（偵卷第七一頁訊問筆錄
    ，上易卷㈡第七五頁）相符，被告空言否認出言侮辱，即無
    足採。　　　
五、綜上，本案被告傷害及公然侮辱事證均臻明確，被告犯行洵
    堪認定，原審予以依法論科，均無不合，被告否認犯行上訴
    指摘，均無理由，應予駁回。　　
六、據上論結，應依刑事訴訟法第三百六十八條、三百七十三條
    ，判決如主文。
本案經檢察官李進榮到庭執行職務。
中　　華　　民　　國　一０九　年　　七　　月　 三十 　日
　　　　　　　　　刑事第四庭審判長法　官  陳筱珮
　　　　　　　　　　　　　        法　官  羅郁婷
　　　　　　　　　　　            法　官  陳玉雲
以上正本證明與原本無異。
不得上訴。
                                  書記官  蔡麗春
中　　華　　民　　國　一０九　年　　七　　月　 三十 　日

附錄：本案論罪科刑法條全文　　　　　　　　　　　　　　　
修正前中華民國刑法第277條
傷害人之身體或健康者，處3 年以下有期徒刑、拘役或1 千元以
下罰金。
犯前項之罪，因而致人於死者，處無期徒刑或7 年以上有期徒刑
；致重傷者，處3 年以上10年以下有期徒刑。

修正前中華民國刑法第309條
公然侮辱人者，處拘役或3 百元以下罰金。
以強暴犯前項之罪者，處1 年以下有期徒刑、拘役或5 百元以下
罰金。